臺灣苗栗地方法院民事裁定
111年度消債職聲免字第9號
聲  請  人  
即  債務人  胡為鎮（原名：胡為科）


上列聲請人因消費者債務清理條例免責事件，本院裁定如下：
    主  文
債務人胡為鎮應不免責。　　
    理  由
一、按法院為終止或終結清算程序之裁定確定後，除別有規定外
    ，應以裁定免除債務人之債務（消費者債務清理條例第132
    條）。而：
　㈠法院裁定開始清算程序後，債務人有薪資、執行業務所得或
    其他固定收入，扣除自己及依法應受其扶養者所必要生活費
    用之數額後仍有餘額，而普通債權人之分配總額低於債務人
    聲請清算前二年間，可處分所得扣除自己及依法應受其扶養
    者所必要生活費用之數額者，法院應為不免責之裁定。但債
    務人證明經普通債權人全體同意者，不在此限（同條例第13
    3條）。
　㈡債務人有下列各款情形之一者，法院應為不免責之裁定。但
    債務人證明經普通債權人全體同意者，不在此限：八、故意
    於財產及收入狀況說明書為不實之記載，或有其他故意違反
    本條例所定義務之行為，致債權人受有損害，或重大延滯程
    序（同條例第134條第8款）；惟債務人有前條各款事由，情
    節輕微，法院審酌普通債權人全體受償情形及其他一切情狀
    ，認為適當者，得為免責之裁定（同條例第135條）。
　㈢而前三條情形，法院於裁定前應依職權調查，或命管理人調
    查以書面提出報告，並使債權人、債務人有到場陳述意見之
    機會（同條例第136條第1項）。
二、經查：
　㈠債務人前聲請債務清理調解不成立，而言詞於民國110年4月7
    日依同條例聲請更生（苗司消債調卷第193頁），經本院以1
    10年度消債更字第32號裁定自同年9月30日下午5時起開始更
    生程序（消債更卷第177至181頁）；嗣因債務人未依限提出
    更生方案，經本院以111年度消債清字第2號裁定自111年1月
    27日下午5時開始清算程序（消債清卷第21至23頁），惟因
    債務人之財產不敷清償同條例第108條各款所定費用，再經
    本院司法事務官以111年度司執消債清字第2號裁定清算程序
    終結，該裁定於111年7月14日確定（司執消債清卷第399至4
    01頁）。故依上開規定，本院即應以裁定免除債務人之債務
    或不予免責。
　㈡關於同條例第133條應不免責事由：
　  依上所述，債務人經本院裁定自111年1月27日下午5時開始
    清算程序，而其於108、109、110年度綜合所得稅並無所得
    及財產（苗司消債調卷第55、65頁、消債更卷第41頁綜合所
    得稅各類所得資料清單、全國財產稅總歸戶查詢清單、稅務
    電子閘門財產所得調件明細表），其雖曾於聲請調解時自承
    每月收入15,000元，合計36萬元（苗司消債調卷第47頁），
    然其業於本院訊問時表示110年8月20日受傷後即無固定收入
    等語（消債職聲免卷第123頁），依其提出之診斷證明書，
    其確於110年8月20日起受有左側脛骨、腓骨開放性骨折傷害
    （消債職聲免卷第127頁），從而其主張其於本院裁定開始
    清算程序後並無固定收入，尚屬可採，難認債務人具有同條
    例第133條規定之不予免責事由。
　㈢關於同條例第134條應不免責事由：
　  次按債務人應於收受債權表後10日內提出更生方案於法院；
    而債務人有下列情形之一者，法院得裁定開始清算程序：二
    、不遵守法院之裁定或命令，致更生程序無法進行（同條例
    第53條第1項、第56條第2款）。則債務人前經本院於110年1
    1月8日發函命於文到10日內提出更生方案，經債務人於同年
    月12日收受（司執消債更卷第213、219頁），復經本院於同
    年12月10日函催5日內提出後，債務人於同年月15日收受（
    司執消債更卷第289、291頁），然債務人均未按期提出更生
    方案，致更生程序有重大延宕而無從進行，足認債務人具有
    故意違反同條例第53條第1項規定，而重大延滯更生程序，
    本院斟酌債務人違反情節並非輕微，且債權人亦全未受償等
    一切情狀，難認以免責為適當。
三、綜上所述，債務人既有同條例第134條第8款所定應不免責事
    由，且債權人業已具狀表示不同意免責（消債職聲免卷第53
    至101頁），依上開規定，本院即應為不免責裁定如主文所
    示。
四、至債務人如若繼續清償達同條例第141條或第142條所定數額
    ，且各普通債權人受償額亦均達其應受分配額時，自得再檢
    具相關事證另為聲請裁定免責，附此敘明。
中　　華　　民　　國　　111 　年　　11　　月　　14　　日
                  民事第二庭  法　官　劉奕榔
以上正本係照原本作成。
如不服本裁定應於送達後10日內向本院提出抗告狀，並繳納抗告
費新臺幣1,000元。
中　　華　　民　　國　　111 　年　　11　　月　　14　　日
                              書記官　郭娜羽